【裁判字號】    95,抗,591
【裁判日期】    950728
【裁判案由】    聲請再審
【裁判全文】
臺灣高等法院刑事裁定                   95年度抗字第591號
抗告人  即
再審聲請人  乙○○
            甲○○
上列抗告人因違反臺灣地區與大陸地區人民關係條例聲請再審案
件，不服臺灣臺北地方法院中華民國95年4月21日裁定（95年度
聲再字第5號），提起抗告，本院裁定如下：
    主  文
抗告駁回。
    理  由
一、聲請再審意旨略以：(一)證人孫榮華於法院94年度簡上字第21
    3號案件審理時供證「關於鄭木金來臺乙事，係其親手第一
    個從大陸辦來臺灣，與乙○○無關」；(二)證人劉志超證稱「
    係透過鄭秋萍協助辦理」等語，而鄭秋萍與乙○○並非同一
    人；(三)本案相關行動電話0000000000號，係甲○○之友人陳
    麗清借乙○○使用，數日後即遺失；(四)以上為渠等所謂發現
    之新證據，聲請再審。餘詳如後附之聲請再審狀所載。
二、按刑事訴訟法第413條第1項第6款（舊法）所謂確實之新證
    據，固非以絕對不須經過調查程序為條件，但必須可認為確
    實足以動搖原確定判決而為受判決人有利之判決者為限，倘
    受判決人因對有利之主張為原審所不採，事後提出證明，以
    圖證實在原審前所為有利之主張為真實，據以聲請再審，該
    項證據既非判決後所發見，顯難憑以聲請再審；最高法院50
    年台抗字第104號著有判例。經查：
  (一)上揭證人孫榮華之證言，於本院94年度簡上字第213號審理
    時即已存在，並經該案事實審法院調查斟酌後，於該確定判
    決詳予敘明捨棄不採之理由（見確定判決理由欄第三項第(5)
    點之記載）。
  (二)證人劉志超之供證，於前開確定判決審理時亦已存在，並經
    該事實審法院調查斟酌後，認定證人劉志超所稱之「鄭秋萍
    」即係乙○○（見判決理由欄第三項第(2)、(3)、(4)點之記載
    ）。
  (三)「行動電話0000000000號係甲○○之友人陳麗清借乙○○使
    用，數日後即遺失」之乙節抗辯，業聲請人經乙○○於前開
    案件判決前提出，並經該事實審法院調查相關證據後認為不
    可採（見確定判決理由欄第三項第(3)點之記載）。
  (四)綜上所述，聲請人所指各節，均係原確定判決審判當時已經
    存在，並已為聲請人所主張而為原審所不採；揆諸上揭最高
    法院判例意旨，自非前開刑事訴訟法第420條第1項第6款所
    謂確實之新證據。
三、原法院以：聲請人所指前開證據，均非審判當時已經存在，
    為法院及當事人所不知，事後始經發現之「確實之新證據」
    ，揆諸前開說明，聲請人聲請再審，為無理由，應予駁回。
    核無不合。抗告意旨仍執前詞指摘原法院裁定不當，為無理
    由，其抗告應予駁回。
四、據上論結，應依刑事訴訟法第412條，裁定如主文。
中    華    民    國    95    年    7     月    28    日
                  刑事第十庭    審判長法  官  劉景星
                                      法  官  陳志洋
                                      法  官  陳博志
以上正本證明與原本無異。
如不服本裁定，應於收受送達後五日內向本院提出抗告狀。
                                      書記官  陳嘉文
中    華    民    國    95    年    8     月    1     日


司法院資訊處製作；財團法人民間司法改革基金會備份。
